臺灣屏東地方法院刑事判決　　　　　　　 96年度易字第706號
公　訴　人　臺灣屏東地方法院檢察署檢察官
被　　　告　丙○○
上列被告因違反家庭暴力防治法案件，經檢察官提起公訴（96年
度偵字第4760號）本院判決如下：
    主  文
丙○○違反法院依家庭暴力防治法第十六條第三項所為不得實施
精神上不法侵害之行為之裁定，累犯，處有期徒刑捌月。
    事  實
一、丙○○前於民國89年間，因施用毒品案件，經本院判處有期
    徒刑3 月，於90年8 月9 日易科罰金執行完畢；又於94年間
    ，因施用毒品案件，經本院判處有期徒刑5 月，於94年7 月
    26日易科罰金執行完畢；又於95年間，因持有毒品案件，經
    本院判處有期徒刑3 月，甫於95年11月22日縮短刑期執行完
    畢。丙○○係乙○○之子，二人間具有家庭暴力防治法第3
    條第3 款所定之家庭成員關係。丙○○前因辱罵乙○○、復
    以桌椅丟擲乙○○，並作勢欲毆打乙○○，經乙○○向本院
    聲請核發民事暫時保護令，本院於96年7 月9 日核發96年度
    暫家護字第208 號民事暫時保護令，裁定丙○○不得對乙○
    ○實施身體上或精神上不法侵害之行為，亦不得直接或間接
    對乙○○為騷擾行為。於上開保護令有效期間內之96年7 月
    26日上午9 時30分許，在屏東縣萬丹鄉社中村菜寮136 之14
    號住處前，因丙○○不服乙○○管教又發生爭執，適丙○○
    手持釣具之白鐵管1 支，氣惱之餘，雖明知不得對乙○○實
    施精神上不法侵害之行為，竟仍基於違反保護令之犯意，以
    該白鐵管作勢欲打乙○○，致乙○○受到精神上不法侵害，
    顯已違反法院上開保護令，旋經乙○○報警查獲。
二、案經屏東縣警察局屏東分局報告臺灣屏東地方法院檢察署檢
    察官偵查起訴。
    理  由
一、按被告以外之人於審判外向法官所為之陳述，得為證據。又
    被告以外之人於審判外之陳述，雖不符前4 條之規定，經當
    事人於審判程序同意作為證據，法院審酌該言詞陳述或書面
    陳述作成時之情況，認為適當者，亦得為證據。刑事訴訟法
    第159 條之1 第1 項、第159 條之5 第1 項分別定有明文。
    訊據被告丙○○於準備程序中表示對證據能力均無意見（見
    本院卷第22頁），本院審酌證人即被害人乙○○之警詢筆錄
    作成時之情況，亦認為適當，認有證據能力；又本院依職權
    調閱96年度家護字第449 號家事卷宗，其證人即被告之母謝
    甲○○之訊問筆錄，係向法官所為之陳述，亦有證據能力，
    合先敘明。
二、訊據被告於審判期日對上揭事實坦承不諱，核與證人乙○○
    於警詢時指訴之情節相符（見警卷第11頁），另經證人謝甲
    ○○於本院96年度家護字第449 號聲請通常保護令事件中證
    述屬實（見本院家事卷影卷96年8 月31日訊問筆錄），且有
    本院96年度暫家護字第208 號民事暫時保護令、96年度家護
    字第449 號民事通常保護令正本各1 件、現場照片4 張（包
    含白鐵管照片）在卷可憑，足認被告自白與事實相符，事證
    明確，被告犯行洵堪認定，應依法論科。
三、查被告手持白鐵管作勢欲打乙○○，致乙○○受到精神上不
    法侵害，核被告所為，係犯家庭暴力防治法第61條第1 款之
    違反保護令罪。被告前有如事實欄所載之罪刑執行情形，有
    臺灣高等法院被告前案紀錄表附卷可參，其受徒刑之執行完
    畢，5 年以內故意再犯本件有期徒刑以上之罪，為累犯，應
    依法加重其刑。爰審酌被告毒品前科紀錄，可見素行不佳，
    況為被害人之子，竟忤逆犯上，更違反法院核發之保護令，
    蔑視法院之禁令，目無法紀，惡性非淺，且犯後飾詞反覆，
    猶浪費司法資源，態度不佳，惟念其一時氣惱所受之刺激，
    並未真的打被害人，僅止於威嚇之犯罪手段，及最後仍坦承
    犯行等一切情狀，量處如主文所示之刑，以示懲儆。
四、至起訴書所載：被告以三字經「幹你娘」辱罵乙○○一節，
    業經蒞庭檢察官於審判期日表示縮減，復無證據可資證明，
    爰不另為無罪之諭知。另公訴意旨認被告之行為，亦觸犯家
    庭暴力防治法第61條第2 款，本院認被告之行為態樣與該條
    第2 款所稱「騷擾」，尚有未合，惟被告所犯同條第1 款之
    罪，業經檢察官起訴，罪名相同，故毋庸變更起訴法條，附
    此敘明。
據上論斷，應依刑事訴訟法第299 條第1 項前段，家庭暴力防治
法第61條第1 款，刑法第11條、第47條第1 項，判決如主文。
本案經檢察官李賜隆到庭執行職務
中　　華　　民　　國　　96　　年　　10　　月　　11　　日
                  刑事第四庭  審判長法  官  莊鎮遠
                                    法  官  王以齊
                                    法  官  蔡嘉裕
以上正本證明與原本無異。
如不服本判決，應於收受本判決送達後10日內，向本院提出上訴
書狀（應敘述具體理由並附繕本），其未敘述上訴理由者，至遲
應於上訴期間屆滿後20日內，向本院補提理由書狀，切勿逕送上
級法院。
中　　華　　民　　國　　96　　年　　10　　月　　11　　日
                                    書記官  許倬維
附錄論罪科刑法條全文
家庭暴力防治法第61條：
違反法院依第14條第1 項、第16條第3 項所為之下列裁定者，為
本法所稱違反保護令罪，處3 年以下有期徒刑、拘役或科或併科
新臺幣10萬元以下罰金：
一、禁止實施家庭暴力。
二、禁止騷擾、接觸、跟蹤、通話、通信或其他非必要之聯絡行
    為。
三、遷出住居所。
四、遠離住居所、工作場所、學校或其他特定場所。
五、完成加害人處遇計畫。
